---
title: 'Datenanalyse für die Replikationsstudie "Professor-Priming"'
author: B. Mayer, S. Thoma, M. Schulte-Mecklenbeck, J. Hupfeld,  C. Zurbrügg
subtitle: 'Interfakultäres Seminar "Bessere Forschung machen: Replikation, Reproduzierbarkeit und Open Science"'

output: slidy_presentation
---

```{r setup, include=FALSE}
knitr::opts_chunk$set(echo = TRUE, message = FALSE, warning = FALSE, cache = TRUE)
```


## 1. Daten einlesen

```{r message=FALSE}
library(tidyverse)
library(haven)
# Daten einlesen und Faktoren definieren
profdata <- read_csv("RawData/LABNAME_data_complete_withBackup.csv") %>%
  mutate(Sex = as.factor(Sex),
         sex_r = as.factor(sex_r),
         prime_condition = as.factor(prime_condition),
         prime_code = as.factor(prime_code),
         year = as.factor(year),
         link_yn = as.factor(link_yn),
         thinking_yn = as.factor(thinking_yn),
         prior_hool = as.factor(prior_hool),
         prime_condition = recode_factor(prime_condition, 
                                  Fussballhooligan = "Hooligan",
                                  Universitaetsprofessor = "Professor"))

head(profdata)
```


## 2. Reliabilitätsanalyse

```{r}
# Erstellen eines trivia-Datensatzes und Definition aller (vorher logischen) 
# trivia items als numerische Variablen
trivia <- profdata %>%
  select(ends_with("correct")) %>% 
  transmute_all(as.numeric) %>% 
  drop_na()

# Reliabilitätsanalyse mit Funktion alpha() aus Package psych
# Berechnet bei binären Variablen wie hier den Kuder-Richardson 20 Koeffizienten
# Ergebnis: alpha = .52, std. alpha = .55
library(psych)
trivia <- as.data.frame(trivia)
alpha(trivia)

# Entferne Items, die eine korrigierte Item-Total-Korrelation r.drop < .10 aufweisen
trivia_red <- trivia %>%
  select(-c(triv2_correct, triv3_correct, triv5_correct, triv6_correct, triv9_correct, 
            triv13_correct, triv14_correct, triv20_correct, triv22_correct, triv24_correct))

# Reliabilitätsanalyse mit dem reduzierten Items-Satz (verkürzte Ausgabe über summary())
rel_red <- alpha(trivia_red) 
summary(rel_red)
# Analyse mit dem reduzierten Items-Satz ergibt ein alpha = 0.62 / std. alpha = .63
# keine weiteren r.drop < .10


# Bildung der neuen Variablen correct_raw_red and correct_pct_red 
# (aufgrund Reliabilitätsanalyse)
profdata <- profdata %>% 
  mutate(correct_raw_red = triv1_correct + triv4_correct + triv7_correct  +
           triv8_correct + triv10_correct + triv11_correct + triv12_correct + 
           triv15_correct + triv16_correct + triv17_correct + triv18_correct + 
           triv19_correct + triv21_correct + triv23_correct + triv25_correct + 
           triv26_correct + triv27_correct + triv28_correct + triv29_correct,
         correct_pct_red = correct_raw_red/19*100)
```


## 3. Deskriptive Statistiken

Aus dem Datensatz ausgeschlossen wurden bereits 5 Personen, die in der Variable `purpose` äusserten, dass es eine Verbindung zwischen den beiden Studien geben könnte. Personen, die dort keinen solchen Verdacht äusserten, in den folgenden Fragen `link_yn` und `thinking_yn` aber angaben, dass sie glauben, dass es eine Verbindung zwischen den beiden Studien gab bzw. dass ihre Antworten in der zweiten Studie durch die erste Studie beeinflusst wurden, werden weiter unten unter *6. Weitere Analysen* ausgeschlossen.

$~$

```{r}
# Erstellen eines Datensatzes, der nur die für die Analysen relevanten Variablen enthält
testdata <- profdata %>% select(Subject.ID, sex_r, prime_code, prime_condition, 
                                age, link_yn, thinking_yn, prior_hool, correct_raw, 
                                correct_pct, hupf_corr_pct, correct_raw_red, correct_pct_red)
# write_csv(testdata, path = "RawData/testdata.csv")
# Deskriptive Statistiken für diesen Datensatz
summary(testdata)
# Prime Hooligan n = 41, Prime Professor n = 51 (Gesamt: n = 92)

# Betrachten der Altersverteilung
sort(testdata$age) 
# Dezile der Altersverteilung
quantile(testdata$age, seq(0, 1, 0.1), type = 2) 
# 90 % der Teilnehmer sind <= 28 Jahre,
# je 1 Person war 42, 64, 67, bzw. 68 Jahre alt

# Geschlechterverteilung über die Prime-Bedingungen
table(testdata$prime_condition, testdata$sex_r)
# Aus Neugier noch ein Chi-Quadrat-Test auf Unabhängigkeit der Merkmale 
# Prime-Bedingung und Geschlecht
chisq.test(testdata$prime_condition, testdata$sex_r, correct = FALSE)

# Deskriptive Statistiken % korrekt Prime x Geschlecht
testdata %>% 
  group_by(prime_condition) %>% 
  summarise(corr_pct_M = round(mean(correct_pct_red), 2),
            corr_pct_SD = round(sd(correct_pct_red), 2))
# Plot dazu
ggplot(testdata, aes(x = sex_r, y = correct_pct, group = prime_condition, 
                     colour = prime_condition)) +
  stat_summary(geom = "point", fun.y = mean, position = position_dodge(width = 0.1)) +
  stat_summary(geom = "errorbar", fun.data = mean_se, width = 0.1, 
               position = position_dodge(width = 0.1)) +
  ylim(0,100) +
  xlab('Geschlecht') +
  ylab('Prozent korrekt') +
  labs(color = "Prime-Bedingung") +
  theme_bw()

# Betrachten der Verteilung der % korrekt-Werte zur Identifikation von Ausreissern
ggplot(testdata, aes(x = prime_condition, correct_pct)) +
  geom_boxplot(aes(colour = prime_condition)) +
  geom_jitter(width = 0.1, alpha = 0.8) +
  ylim(0,100) +
  xlab('Prime Condition') +
  ylab('Percentage correct') +
  guides(colour = FALSE) +
  theme_bw()

```

$~$

Boxplot zeigt nur in der Hooligan-Bedingung genau *ein* Ausreisserwert, der aber nicht sonderlich extrem zu sein scheint (eine Person hat 90 % richtig, siehe max-Wert bei `correct_pct`).

## 4. T-Tests

```{r}  
# T-Tests (gerichtete Alternativhypothese mu1 < mu2) für die Trivia-Rohwerte 
# (correct_raw) sowie für die Trivia-Prozentwerte (correct_pct) (muss äquivalent sein)
library(car)
leveneTest(testdata$correct_raw, testdata$prime_condition, center = median)
t.test(correct_raw ~ prime_condition, var.equal = TRUE, alternative = "less",
       data = testdata)
t.test(correct_pct ~ prime_condition, var.equal = TRUE, alternative = "less", 
       data = testdata)
# Zum Vergleich ein T-Test mit ungerichteter Alternativhypothese (2-seitiger Test)
t.test(correct_pct ~ prime_condition, var.equal = TRUE, alternative = "two.sided", 
       data = testdata)


# T-Test für die reduzierte Trivia-Variable
leveneTest(testdata$correct_pct_red, testdata$prime_condition, center = median)
t.test(correct_pct_red ~ prime_condition, var.equal = TRUE, alternative = "less", 
       data = testdata)

# T-Test für die Variable hupf_corr_pct (Mittelwert der von Jörg Hupfeld hinzugefügten Items)
leveneTest(testdata$hupf_corr_pct, testdata$prime_condition, center = median)
t.test(hupf_corr_pct ~ prime_condition, var.equal = TRUE, alternative = "less", 
       data = testdata)
```

$~$

Die Ergebnisse zeigen, dass entgegen unserer Erwartung (im Sinne der Alternativhypothese) Personen, die mit *Fussballhooligan* geprimed wurden, (deskriptiv) einen höheren Prozentsatz an richtig beantworteten Trivia-Items aufwiesen als Personen, die mit *Universitaetsprofessor* geprimed wurden. Damit kann unsere gerichtete Alternativhypothese (*MW Fussballhooligan < MW Universitaetsprofessor* bzw. negative Differenz der Mittelwerte) natürlich nicht mehr signifikant werden. Dies zeigt sich in den T-Tests unabhängig davon, ob wir die Variable `correct_pct` (alle Trivia Items) oder die Variable `correct_pct_red` (19 Trivia Items, ohne die aufgrund der Reliabilitätsanalyse ausgeschlossenen) betrachten. Auch bei den drei neu hinzufügten Wissensfragen (`hupf_corr_pct`) zeigt sich kein anderes Ergebnis.

## 5. Small Telescopes Approach

```{r}
# Berechnung von Cohen's d (inkl. Konfidenzintervall) mit der Funktion cohen.d() aus 
# Package effsize. Im psych-Package, das wir oben benutzen, gibt es auch eine 
# (schlechtere) Funktion cohen.d() Damit diese nicht aufgerufen wird, hier direkt 
# mit effsize::cohen.d() aufrufen
effsize::cohen.d(testdata$correct_pct, testdata$prime_condition, conf.level = 0.90, 
                 noncentral = TRUE)
effsize::cohen.d(testdata$correct_pct_red, testdata$prime_condition, conf.level = 0.90, 
                 noncentral = TRUE)

# Für den Small Telescopes Approach berechnen wir den Effekt, der in der Originalstudie 
# mit einer Power von 0.33 gefunden hätte werden können. Wenn die Replikationseffektgrösse 
# signifikant kleiner als ein so definierter "kleiner Effekt" ist, kann man von einer 
# signifikanten Nicht-Replikation des Effekts sprechen (Simonsohn, 2015). Wir betrachten 
# hier sowohl die Studie von Dijksterhuis und van # Knippenberg (1998) als auch die 
# RRR-Studie von Schulte-Mecklenbeck, Ackermann und Neeser (2018) # als "Originalstudie".
# Wir benutzen die Funktion pwr.t2n.test() aus dem Package pwr.

library(pwr)
# Small Telescope Effect Size für Dijksterhuis & van Knippenberg (1998, Experiment 4)
pwr.t2n.test(n1 = 21, n2 = 22, d = NULL,  sig.level = 0.05, power = 0.33, 
             alternative = "less")
# Small Telescope Effect Size für Schulte-Mecklenbeck et al. (2018)
pwr.t2n.test(n1 = 50, n2 = 60, d = NULL,  sig.level = 0.05, power = 0.33, 
             alternative = "less")
```

$~$

Für den Small Telescopes Approach wird ein einseitiger Signifikanztest durchgeführt. Es wird also überprüft, ob die in der Replikationsstudie erhaltene Effektgrösse signifikant kleiner ist als die durch den Small Telescopes Approach definiert *kleinen* Effekte. Dieser Test lässt sich über ein 90 %-Konfidenzintervall von Cohen's d durchführen. Wenn der Small Telescopes Effekt der Originalstudie **nicht** im KI enthalten ist, handelt es sich um eine signifikante Abweichung und damit um eine signifikante Nicht-Replikation. In unserem Fall ist das KI von Cohen's *d* für die Variable `correct_pct` $[-0.0616, 0.6320]$ und für die Variable `correct_pctred` $[-0.0661, 0.6274]$. In beiden ist weder der Small Telescopes Effekt von $-0.3738$ (Dijksterhuis & van Knippenberg, 1998) noch der $-0.2322$ (Schulte-Mecklenbeck et al., 2018) enthalten. Die Small Telescopes Analyse in Bezug auf Schulte-Mecklenbeck et al. (2018) stellt nur eine Zusatzanalyse dar, ausschlaggebend ist die Small Telescopes Analyse in Bezug auf die Originalstudie von Dijksterhuis und van Knippenberg (1998).

## 6. Weitere Analysen

Zuerst wurde der T-Test nochmals für beide Variablen (`correct_pct` und `correct_pct_red`) unter Ausschluss von Personen gerechnet, die angaben zu glauben, dass es eine Verbindung zwischen den beiden Studien gab (`link_yn`) bzw. dass ihre Antworten in der zweiten Studie durch den Inhalt der ersten Studie beeinflusst wurden (`thinking_yn`). Ausserdem wurde eine Analyse durchgeführt, in der Personen ausgeschlossen wurden, die angaben, das Wort "Fussballhooligan" nicht gekannt zu haben.

$~$

```{r}
# Analyse mit n = 84 Personen, die nicht glaubten, dass sie durch Studie 1 
# beeinflusst wurden
testdata_nothink <- testdata %>% 
  filter(thinking_yn == "nein")
t.test(correct_pct ~ prime_condition, var.equal = TRUE, alternative = "less",
       data = testdata_nothink)
t.test(correct_pct_red ~ prime_condition, var.equal = TRUE, alternative = "less",
       data = testdata_nothink)

# Analyse mit n = 43 Personen, die (auf Nachfrage) nicht glaubten, dass es eine 
# Verbindung zwischen den beiden Studien gab
testdata_nolink <- testdata %>% 
  filter(link_yn == "nein")
t.test(correct_pct ~ prime_condition, var.equal = TRUE, alternative = "less", 
       data = testdata_nolink)
t.test(correct_pct_red ~ prime_condition, var.equal = TRUE, alternative = "less", 
       data = testdata_nolink)

# Analyse mit n = 78 Personen, die angaben, dass sie den Begriff Hooligan kannten
testdata_hoolyeah <- testdata %>% 
  filter(prior_hool == "ja")
t.test(correct_pct ~ prime_condition, var.equal = TRUE, alternative = "less", 
       data = testdata_hoolyeah)
t.test(correct_pct_red ~ prime_condition, var.equal = TRUE, alternative = "less", 
       data = testdata_hoolyeah)
```

$~$

Durch die Reduktion der Stichprobe um diejenigen Personen, die auf Nachfrage angaben, eine Verbindung zwischen den beiden Studien erkannt zu haben, ergab keine wesentlichen Änderungen zur Analyse mit dem vollständigen Datensatz oben (aus dem bereits Personen ausgeschlossen worden waren, die von sich aus einen Zusammenhang der Studien vermuteten). 
